臺灣桃園地方法院民事裁定　　　　　　 100年度小上字第30號
上　訴　人　邱明清
被　上訴人　中國信託商業銀行股份有限公司
法定代理人　辜濂松
上列當事人間清償債務事件，上訴人對於民國100 年7 月6 日本
院中壢簡易庭100 年度壢小字第476 號第一審判決提起上訴，本
院裁定如下：
    主  文
上訴駁回。
第二審訴訟費用新臺幣壹仟伍佰元由上訴人負擔。
    理  由
一、按對於小額程序之第一審裁判之上訴或抗告，非以其違背法
    令為理由，不得為之，民事訴訟法第436 條之24第2 項定有
    明文。而所謂違背法令，依同法第436 條之32第2 項準用同
    法第468 條、第469 條第1 款至第5 款規定，係指判決不適
    用法規或適用不當者，以及(一)判決法院之組織不合法者，(二)
    依法律或裁判應迴避之法官參與裁判者，(三)法院於權限之有
    無辨別不當或違背專屬管轄之規定者，(四)當事人於訴訟未經
    合法代理者，(五)違背言詞辯論公開之規定者而言。次依民事
    訴訟法第436 條之25規定，小額程序之上訴狀內應記載上訴
    理由，表明下列二款事項：(一)原判決所違背之法令及其具體
    內容；(二)依訴訟資料可認為原判決有違背法令之具體事實，
    即上訴人於上訴狀或理由書內應有具體之指摘，並揭示該法
    規之條項或內容，若係成文法以外之法則，應揭示該法則之
    旨趣，倘為司法院之解釋或最高法院之判例，則應揭示該判
    解之字號或其內容，如上訴狀或理由書未依此項方法表明者
    ，即難認為已對原判決違背法令有具體之指摘，其上訴自難
    認為合法，此有最高法院71年度台上字第314 號判例意旨可
    參。
二、上訴意旨略以：上訴人為訴外人即被繼承人邱奕林之父親，
    因上訴人自小未曾就學，目不識丁，不知邱奕林死亡時，上
    訴人須辦理拋棄繼承，且邱奕林並未留下任何遺產，上訴人
    不應繼承邱奕林之債務，爰依法提起上訴，請求廢棄原判決
    ，並駁回被上訴人之訴。
三、經查，綜觀本件上訴人之上訴狀意旨，並未具體說明原審判
    決究竟有何不適用法規、適用法規不當、或有何民事訴訟法
    第469 條第1 款至第5 款之事實。揆諸首揭說明，本件上訴
    人之上訴狀所載上訴理由，難認已依法具體表明原審判決如
    何違背法令，是其上訴未合於民事訴訟法第436 條之25之規
    定，自應認上訴不合法，應予駁回之。
四、按法院為訴訟費用之裁判時，應確定其費用額，民事訴訟法
    第436 條之32第1 項準用第436 條之19第1 項定有明文。經
    查，本件上訴人應負擔之第二審訴訟費用確定為新臺幣1,50
    0元，爰裁定如主文第2 項所示。
五、據上論結，本件上訴為不合法，依民事訴訟法第436 條之32
    第1 項、第2 項、第436 條之19第1 項、第444 條第1 項前
    段、第95條、第78條，裁定如主文。
中    華    民    國   100    年    8     月    15    日
                  民事第一庭  審判長法  官  郭琇玲
                                    法  官  郭俊德
                                    法  官  林哲賢
以上正本證明與原本無異
本裁定不得抗告
中    華    民    國   100    年    8     月    15    日
                                    書記官  陳佳彬